#### FRANCISCO VALDIVIA CATATA

BACHILLER EN ECONOMÍA

Regulación económica | Análisis de datos Investigación económica | Políticas públicas **८** (+51) 934 395 428

☐ francisco.valdivia.catata@gmail.com

♀ Jesús María, Lima, Perú

in francisco-fernando-valdivia-catata

♠ Francisco Valdivia Catata (SrFerald)

### Perfil Profesional

Bachiller en Economía por la Universidad Nacional Mayor de San Marcos (UNMSM) perteneciente al tercio superior, y ex becario de los cursos de extensión universitaria de OSITRÁN e INDECOPI. Con experiencia en proyectos de estudio tarifario y estudios de medio término, docencia universitaria, desarrollo de documentos y de eventos académicos. Con conocimientos en manejo de bases de datos e indicadores socioeconómicos, redacción científica y teoría económica. Con actitud proactiva, trabajo en equipo, alto nivel de organización y de planificación. Con interés en investigación, regulación económica, análisis de datos y políticas públicas.

# Experiencia Laboral

### Superintendencia Nacional de Servicios de Saneamiento - SUNASS

Consultor en regulación tarifaria

Jul. 2024 - Actual

Responsable de formular el diagnóstico económico-financiero y comercial para los proyectos de estudio tarifario y evaluaciones de término medio de diversas empresas prestadoras de servicios de agua y saneamiento a nivel nacional.

- Gestiono fuentes de información gubernamentales y privadas para la elaboración de documentos.
- Analizo datos económicos, financieros y comerciales de las empresas prestadoras de servicios.
- Brindo soporte en la elaboración de informes y presentaciones de alta calidad.

#### Universidad Nacional Mayor de San Marcos

Jefe de prácticas

Abr. 2024 - Actual

Encargado de desarrollar sesiones y evaluar el rendimiento académico de estudiantes a nivel de pregrado en los cursos de Microeconomía I, Teoría de la Regulación y Regulación de Servicios Públicos.

- Evalúo el rendimiento académico de los estudiantes.
- Dirijo sesiones introductorias y brindo asistencia académica a los estudiantes.
- Superviso el desenvolvimiento de los estudiantes durante las sesiones y evaluaciones.
- Elaboro recursos visuales de alto impacto como soporte para las sesiones.

# Allinta E.I.R.L.

Analista de proyectos de inversión

Set. 2023 - Dic. 2023

Encargado de la formulación de un proyecto de infraestructura y de inversión agroforestal en Lima y Loreto.

- Realicé el diagnóstico del proyecto de inversión utilizando fuentes de información primarias y secundarias.
- Dirigí el planteamiento de los objetivos y alternativas de solución del proyecto.
- Brindé soporte en la elaboración de documentos y presentaciones, así como en el desarrollo de reuniones.

## Formación Académica

### Universidad Nacional Mayor de San Marcos

Bachiller en Economía con mención en Economía Pública (Tercio superior)

Abr. 2016 - Feb. 2022

# Organismo Supervisor de la Inversión en Infraestructura de Transporte

Becario del Curso de Extensión Universitaria 2023 OSITRÁN

Ene. 2023 - Feb. 2023

#### Instituto Nacional de Defensa de la Competencia y Propiedad Intelectual

Becario del Programa de Extensión Universitaria 2024 INDECOPI

Ene. 2024 - Feb. 2024

#### Voluntariados

## Evidencia: Observatorio de Políticas Públicas para el Desarrollo

 $Director\ Acad\'{e}mico$ 

Mar. 2024 - Actual

Voluntario

Jul. 2023 - Feb. 2024

Organización juvenil acreditada por la Senaju y dedicada a la investigación socioeconómica y difusión del impacto de las políticas públicas en el Perú.

- Gestiono la elaboración, revisión y evaluación de informes estadísticos y artículos académicos.
- Superviso los estándares de diseño, estructura y presentación de la revista institucional.
- Dirijo el desarrollo de talleres y seminarios en colaboración con distintos profesionales e investigadores.